【裁判字號】    97,訴,127
【裁判日期】    970331
【裁判案由】    違反毒品危害防制條例
【裁判全文】
臺灣新竹地方法院刑事判決               97年度訴字第127號
公  訴  人  臺灣新竹地方法院檢察署檢察官
被      告  甲○○
                    （另案於臺灣新竹監獄執行）
上列被告因毒品危害防制條例案件，經檢察官追加起訴（96年度
毒偵字第1856號），本院裁定適用簡式審判程序，判決如下：
    主  文
甲○○施用第一級毒品，累犯，處有期徒刑玖月；又施用第二級
毒品，累犯，處有期徒刑陸月。應執行有期徒刑壹年貳月。
    事  實
一、
（一）甲○○前因施用毒品案件，經依本院89年度毒聲字第1147
      號裁定送觀察、勒戒後，認無繼續施用毒品傾向，於89年
      10月2日執行完畢釋放，由臺灣新竹地方法院檢察署檢察
      官於89年9月29日以89年度毒偵緝字第236號、89年度毒偵
      字第1842號不起訴處分確定。又因施用毒品案件，經依本
      院90年度毒聲字第251號裁定送觀察、勒戒後，認有繼續
      施用毒品傾向，再經依本院90年度毒聲字第899號裁定令
      入戒治處所施以強制戒治，嗣因強制戒治已屆滿3月，認
      無繼續戒治之必要，經依本院90年度毒聲字第1669號裁定
      停止戒治所餘期間付保護管束而出所，嗣於停止戒治付保
      護管束期間，因違反保護管束應遵守事項情節重大，經依
      本院91年度毒聲字第454號裁定撤銷停止戒治令入戒治處
      所施以強制戒治，迄於92年1月30日執行完畢。其施用毒
      品犯行之刑責部分，則經本院於90年6月25日以90年度竹
      東簡字第84號判決判處有期徒刑6月確定。其復因竊盜、
      偽造文書案件，經本院分別於91年3月25日、同年12月30
      日以90年度易緝字第10號、91年度訴字第459號判處有期
      徒刑8月、6月確定，與前開違反毒品危害防制條例案件，
      經本院以92年聲字第51號裁定應執行有期徒刑1年5月確定
      ，於93年4月2日假釋出監並交付保護管束，嗣於93年5月
      24日保護管束期滿執行完畢。又因於94年間施用第1、2級
      毒品，經本院於94年10月3日以94年度訴字第622號判決分
      別判處有期徒刑8月、4月，應執行有期徒刑10月確定，與
      另犯竊盜案件經本院於94年8月18日以94年度易字第479號
      判決所判處之有期徒刑10月，再經本院以95年度聲字第68
      號裁定應執行有期徒刑1年7月確定，甫於96年1月8日縮短
      刑期執行完畢。
（二）詎其仍不知悔改，在強制戒治執行完畢釋放後之5 年內，
      基於施用第2級毒品安非他命之犯意，於96年10月19日晚
      上8時許，在其位於新竹縣橫山鄉○○村○○街128巷24號
      住處內，以將安非他命放入玻璃球內燒烤變成煙霧後吸食
      之方式，非法施用安非他命毒品1次，又基於施用第1級毒
      品海洛因之犯意，於同年月20日晚上6時25分許採尿時回
      溯26小時內之某時，在前揭住處，以針筒注射之方式，非
      法施用海洛因毒品1次，嗣為警於同年月20日下午5時30分
      許，在新竹縣竹東鎮○○路○段33巷20號查獲。
二、案經新竹縣政府警察局移送臺灣新竹地方法院檢察署檢察官
    偵查追加起訴。
    理  由
一、本件被告甲○○所犯施用第1、2級毒品罪，均『非』死刑、
    無期徒刑、最輕本刑為3年以上有期徒刑之罪，或高等法院
    管轄第一審之案件，被告於本院準備程序進行中，就被訴事
    實為有罪之陳述，經本院認合於刑事訴訟法第273條之1第1
    項之規定，裁定適用簡式審判程序，合先敘明。
二、訊據被告對於前開施用第1級毒品海洛因、第2級毒品安非他
    命之犯行於本院準備程序、簡式審判程序均坦承不諱，並有
    詮昕科技股份有限公司濫用藥物尿液檢驗報告、尿液送驗受
    檢人真實姓名代號對照表影本各1份（檢體編號96150，見偵
    卷第8、9頁）。被告上開自白內容確與事實相符，堪足採信
    ，本案事證已臻明確，被告上開犯行洵堪認定，自應依法予
    以論罪科刑。
三、論罪科刑
（一）核被告所為，分別係犯毒品危害防制條例第10條第1 項、
      第2項之罪。
（二）其施用前持有海洛因、安非他命毒品之低度行為，應分別
      為施用之高度行為所吸收，不另論罪。
（三）分論併罰：被告所犯施用第1、2級毒品犯行，時間不同，
      犯意各別，行為互異，應予分論併罰。
（四）被告有事實欄一（一）所示前科，有臺灣高等法院被告前
      案紀錄表1份附卷可稽，其於有期徒刑執行完畢5年內故意
      再犯本件有期徒刑以上之數罪，均為累犯，均應依刑法第
      47條第1項之規定加重其刑。
（五）爰審酌被告素行不佳，前經執行觀察、勒戒、強制戒治後
      ，仍未戒除毒癮、施用毒品嚴重危害其身心健康，坦認犯
      行，犯罪後態度尚稱良好，惟業於96年9月11日因施用第1
      級毒品遭查獲（嗣經本院於97年1月31日以96年度訴字第
      813號協商判決判處有期徒刑8月，另於96年10月31日查獲
      施用第1、2級毒品犯行經本院於97年1月31日以96年度訴
      字第895號協商判決判處有期徒刑8月、6月，定應執行有
      期徒刑1年6月確定，現正執行中），其仍未警惕而再於96
      年10月間為本件施用第1、2級毒品犯行，檢察官求處被告
      有期徒刑1年2月以上刑度等一切情狀，分別量處被告如主
      文所示之刑，並定應其執行之刑，以資懲儆。
四、據上論斷，應依刑事訴訟法第273條之1第1項、第299條第 1
    項前段，毒品危害防制條例第10條第1項、第2項，刑法第11
    條前段、第47條第1項、第51條第5款，判決如主文。
本案經檢察官侯少卿到庭執行職務。
中    華    民    國    97    年    3     月    31    日
                  刑事第六庭    法  官  黃美盈
以上正本與原本相符。
如不服本判決應於收受本判決後10日內向本院提出上訴書狀，其
未敘述上訴理由者，並得於提起上訴後10日內向本院補提理由書
狀（均須按他造當事人之人數附繕本）「切勿逕送上級法院」。
中    華    民    國    97    年    3     月    31    日
                                書記官  吳美雲
附錄論罪科刑法條：
毒品危害防制條例第10條：
施用第一級毒品者，處6月以上5年以下有期徒刑。
施用第二級毒品者，處3年以下有期徒刑。


司法院資訊處製作；財團法人民間司法改革基金會備份。
